# 请教陈版：不公允的关联方交易

提问人：cyzlickey 时间：2020-03-17 08:05:26
请教陈版一个不公允的关联方交易的会计处理：
母公司是A，持有子公司B 51%股权，B持有联营企业C 20%股权。
A向C出售了一笔资产，价格显著高于市场水平，比如用 1 亿出售了公平交易下只值 6000 万的资产，但是钱没有收到，账面挂应收 1 亿。
此外B对C的认缴出资很大，实收出资较小，比如只有 100 万，因进行了这笔交易，C层面挂应付A 1亿。
则想请教陈版这种情况下ABC公司分别应当如何处理？
C公司层面：
（ 1 ）按 6000 万确认资产，按 1 亿确认应付A的款项；
（ 2 ）B算不算在这个交易里？是实收资本 100 万冲到 0 （假定其他权益科目均为 0 ），再确认应收款（ 4000 万-100万）=3900万？还是保留 100 万实收资本，确认应收 4000 万？
B公司层面：
应参考C是否冲实收资本而决定是否冲长投？
A公司单体层面：
（ 1 ）确认 1 亿应收款，公平价格 6000 万和出售资产的账面价值的差异确认处置损益（ 2 ） 4000 万确认为应付款？还是可以冲减对B的长投？
A合并层面：
（ 1 ）确认 1 亿应收款，（公平价格 6000 万和出售资产的账面价值的差异）*80%作为合并层面已实现的处置损益，其余20%冲减对C的长投
（ 2 ）如果长投不足冲减20%处置损益的，不足部分确认应付款？剩余 4000 万差价也确认应付款？
（ 3 ）如果长投足够冲减20%处置损益的，剩余 4000 万先将长投冲到 0 然后确认应付款？
想不太明白。。恳请陈版指教，万谢！

回答人：chenyiwei
为何母公司有能力与子公司的联营企业之间进行这种不公允的交易？其背后真正的原因是什么？是否与其他交易构成一揽子交易，需作为一个整体处理（“一项交易单独考虑时是不经济的，但是和其他交易一并考虑时是经济的”）？建议将相关背景进一步核实清楚。